---
title: "Homework 1"
output: html_notebook
---

Construya una matriz de 5 x 5 con valores aleatorios decimales que vayan en un rango de 160 a 200. Esta matriz contendrá los pesos (en libras) de varias personas. Asigne un nombre descriptivo a esta matriz

```{r}
random <- runif(25, min=160, max = 200)
m5x5 <- matrix(random,nrow=5)
```
Asigne los meses enero a mayo como nombre de cada columna.

```{r}
colnames(m5x5) <- c("Enero","Febrero","Marzo","Abril","Mayo")
```
Asigne 5 nombres de persona, que sean aleatorios y que se utilicen como nombre de cada fila.
```{r}
rownames(m5x5) <- c("Pablo","Cristian","Javier","José", "Jonathan")
```
Construya un vector que contenga el peso promedio de cada persona durante los meses de enero a mayo. 
```{r}
mean_weight_per_person <- rowMeans(m5x5)
```
Construya un vector que contenga el peso promedio en cada mes para todas las personas.
```{r}
mean_weight_per_month <- colMeans(m5x5)
```
Utilice cbind y rbind para agregar la columna y fila promedio.
```{r}
withColM5x5 <- cbind(m5x5,mean_weight_per_person)
completeTable <- rbind(withColM5x5,mean_weight_per_month)
```
Por último imprima la matriz resultante
```{r}
completeTable
```