---
title: "Homework 4"
output: html_notebook
---
```{r}
library(ggplot2)
library(dplyr)
library(rlang)
```

Cargando el archivo diamonds.csv

```{r}
diamonds_data <- read.csv("diamonds.csv")
str(diamonds_data)
```
1. Dispersión

1.1 Construya un gráfico de dispersión colocando en la estética carat (eje x) versus price (eje y), luego devuelva el gráfico.
1.2 Edite la estética y mapee el color con la variable clarity.
1.3 Devuelva el gráfico con esta modificación.

```{r}
scatter_plot <- ggplot(diamonds_data, aes(x = carat, y = price, color = clarity)) +
  geom_point() +
  labs(title = "Gráfico de Dispersión de Carat vs. Price",
       x = "Carat",
       y = "Price") +
  theme_minimal() +
  scale_color_discrete(name = "clarity")

print(scatter_plot)
```
2. Histograma

2.1 Construya el tipo de geometría histograma para la variable price. Configure el parámetro bins con el valor 40 y devuelva el gráfico.
2.2 Agregue una escala logarítmica de base 10 y devuelva el gráfico para ver la diferencia.

```{r}
histogram_plot <- ggplot(diamonds_data, aes(x = price)) +
  geom_histogram(bins = 40, color = "black", fill = "lightblue") +
  labs(title = "Histograma de la variable Price",
       x = "Price",
       y = "Frecuencia") +
  theme_minimal()

histogram_plot_base_10 <- ggplot(diamonds_data, aes(x = price)) +
  geom_histogram(bins = 40, color = "black", fill = "lightblue") +
  labs(title = "Histograma de la variable Price",
       x = "Price",
       y = "Frecuencia") +
  theme_minimal() +
  scale_y_log10()


print(histogram_plot)
print(histogram_plot_base_10)
```
3. Boxplots

3.1 Construya un gráfico de cajas colocando en la estética la variable cut (eje x) versus price (eje y). Agregue una escala logarítmica por defecto y por último devuelva el gráfico.
3.2 Edite el color de cada caja con el parámetro fill dentro de la estética y asignando la variable cut. Por último devuelva el gráfico.

```{r}
boxplot_plot <- ggplot(diamonds_data, aes(x = cut, y = price, fill = cut)) +
  geom_boxplot() +
  labs(title = "Gráfico de Cajas de Cut vs. Price (Escala logarítmica en el eje Y)",
       x = "Cut",
       y = "Price") +
  theme_minimal() +
  scale_y_log10()

print(boxplot_plot)
```

4.Faceting    

4.1 Filtre diamonds por la variable price que sea mayor a 1000 y por cut que contenga las categorías Good, Ideal y Premium. Luego asigne el resultado a la variable filtered_price. Dado que cut debe tomar en cuenta tres categorías específicas puede hacer uso del pipe %in%
4.2 Utilice la variable filtered_price para construir un gráfico de barras, en la estética configure x = cut, y = depth.
4.3 Por último aplique faceting para la variable clarity y devuelva la parcela de gráficos.
4.4 Edite la estética y configure el parámetro fill con la variable clarity. Luego devuelva la parcela de gráficos con esta modificación.

```{r}
filtered_price <- diamonds_data %>%
  filter(price > 1000, cut %in% c("Good", "Ideal", "Premium"))

bar_plot_filtered_price_1 <- ggplot(filtered_price, aes(x = cut, y = depth)) +
  geom_bar(stat = "identity") +
  labs(title = "Gráfico de Barras de cut y depth",
       x = "Cut",
       y = "Depth") +
  theme_minimal() 

print(bar_plot_filtered_price_1)

bar_plot_filtered_price_2 <- ggplot(filtered_price, aes(x = cut, y = depth)) +
  geom_bar(stat = "identity") +
  labs(title = "Gráfico de Barras de cut y depth",
       x = "Cut",
       y = "Depth") +
  theme_minimal() +
  facet_wrap(~clarity, ncol = 4)

print(bar_plot_filtered_price_2)

bar_plot_filtered_price_3 <- ggplot(filtered_price, aes(x = cut, y = depth, fill = clarity)) +
  geom_bar(stat = "identity") +
  labs(title = "Gráfico de Barras de cut y depth",
       x = "Cut",
       y = "Depth") +
  theme_minimal() +
  facet_wrap(~clarity, ncol = 4)

print(bar_plot_filtered_price_3)
```

Grouping and summarizing

1. Utilice diamonds para construir un agrupamiento por la variable cut, luego aplique summarize para encontrar la media de las variables x, y, z (los nombres de los valores sumarizados serán mediaX, mediaY, mediaZ, respectivamente). Asigne el resultado a la variable median_dimension_diamond, por último imprima la variable.

```{r}
median_dimension_diamond <- diamonds_data %>%
  group_by(cut) %>%
  summarise(mediaX = mean(x),
            mediaY = mean(y),
            mediaZ = mean(z))

print(median_dimension_diamond)
```

2. Utilice diamonds para filtrar por la variable cut igual a Premium. Luego agrupe por la variable clarity y utilice summarize para encontrar minimo y maximo de price (los nombres de los valores sumarizados serán minPrice y maxPrice, respectivamente). Asigne el resultado a la variable cut_premium e imprima el valor de la variable.

```{r}
cut_premium <- diamonds_data %>%
  filter(cut == "Premium") %>%
  group_by(clarity) %>%
  summarise(minPrice = min(price),
            maxPrice = max(price))


print(cut_premium)
```

3. Construya un gráfico de barras y utilice cut_premium como set de datos, configure x=clarity, y=maxPrice y el color de relleno (fill) con la variable clarity. Por último devuelva el gráfico.

```{r}
bar_plot_premium <- ggplot(cut_premium, aes(x = clarity, y = maxPrice, fill = clarity)) +
  geom_bar(stat = "identity") +
  labs(x = "Clarity",
       y = "MaxPrice") +
  theme_minimal()


print(bar_plot_premium)
```